臺灣高雄地方法院刑事判決　　　　　　　　　　　　九十一年度易字第四四八四號
　　公　訴　人　臺灣高雄地方法院檢察署檢察官
　　被　　　告　子○○
　　被　　　告　丑○○
　　共　　　同　林瑩蓉律師
　　選任辯護人
右列被告等因醫師法等案件，經檢察官提起公訴（九十一年度偵字第二一九一九號）
，本院判決如左：
    主  文
丑○○共同未取得合法醫師資格，擅自執行醫療業務，處有期徒刑拾月，如附表編號
一至八之病患於東陽診所之病歷表各壹份，均沒收。又偽造署押，足以生損害於公眾
及他人，處有期徒刑參月，訪問紀要內偽造之「林志成」簽名壹枚、指印陸枚、高雄
縣政府衛生局檢查醫事業務現場處理紀錄表共肆紙上偽造之「林志成」簽名肆枚及指
印伍枚，均沒收。應執行有期徒刑壹年，緩刑肆年，如附表編號一至八之病患於東陽
診所之病歷表各壹份、訪問紀要內偽造之「林志成」簽名壹枚、指印陸枚、高雄縣政
府衛生局檢查醫事業務現場處理紀錄表共肆紙上偽造之「林志成」簽名肆枚及指印伍
枚，均沒收。
子○○無罪。
    事  實
一、丑○○明知其未具醫師資格，依法不得從事醫療行為，竟與具有醫師資格之丁○○（另經本院判決有期徒刑三月，緩刑三年確定）共同基於意圖為自己不法所有
    及行使業務上登載不實文書之概括犯意聯絡，於民國（下同）九十年九月起（公
    訴人誤為九十年五月一日起），由丑○○在高雄縣六龜鄉○○路三四一號「台大
    鑲牙」內，為甲○○、丙○○、卯○○、壬○○、己○○、戊○○、乙○○及庚○○等病患治療牙齒，擅自執行醫療業務，另由丁○○與中央健康保險局（以下
    簡稱中央健保局）簽約為全民健康保險特約醫事服務機構，辦理全民健康保險醫
    療業務後，渠等明知前開甲○○等八人實際上並未至丁○○開設之東陽診所（設
    於高雄縣六龜鄉○○村○○路三三五號）為任何治療之治療行為，竟連續將此等
    不實事項登載於業務上所製作之門診紀錄表上，虛偽表示附表所示之病患均由丁○○親自診療，並以該等不實之診療紀錄按月向中央健保局申領醫療給付，以此
    詐術使中央健保局陷於錯誤，誤以為該等病患均係由具備合法醫師資格之丁○○
    看診，而陸續支付如附表所示由無醫師資格之丑○○看診之醫療給付共計新台幣
    （下同）四千一百零三元，足以生損害於中央健保局對於醫療給付核發作業及審
    查之正確性與投保大眾之權益。嗣於九十一年五月十四日十時三十分許，經高雄
    縣政府衛生局人員會同高雄縣警察局六龜分局義保派出所人員查訪，發覺「台大
    鑲牙」屋內擺設治療台二台並有營業情形，而循線查悉上情。
二、另丑○○於高雄縣政府衛生局及警察人員於前揭時間至現場處理紀錄時，因畏罪
    心虛，竟假冒其妹夫「林志成」之名義，並接續偽造林志成之簽名及署押於訪問
    紀要（偽造林志成之簽名一枚、指印六枚）及高雄縣政府衛生局檢查醫事業務現
    場處理紀錄表四紙（偽造林志成之簽名四枚、指印五枚）內，致生損害於高雄縣
    政府衛生局查核醫療業務之正確性及林志成。
三、案經高雄縣政府移送台灣高雄地方法院檢察署檢察官偵查起訴。
    理  由
甲、被告丑○○部分
一、右揭犯罪事實除共同詐領健保費部分外，業據被告丑○○於本院審理時坦承不諱
    ，核與證人甲○○、丙○○、卯○○、壬○○、己○○、戊○○及乙○○等證人
    於本院審理時均證述係由一位較年輕之醫師治療等語大致相符，復有中央健康保
    險局業務訪查訪問紀錄、訪問紀要、高雄縣政府衛生局檢查醫事業務現場處理紀
    錄表及現場照片四幀等資料在卷可稽，足徵被告丑○○自白違反醫師法及偽造署
    押之犯行與事實相符，此部分犯行，應堪認定。雖被告丑○○辯稱未與另案被告
    丁○○共同涉嫌詐領健保費用云云，然查：
（一）證人甲○○、丙○○、卯○○、壬○○、寅○○、戊○○、乙○○及庚○○等
      人均於中央健康保險局人員訪問時證稱當時渠等係先到台大鑲牙治療後，就直
      接到隔壁東陽診所繳費及蓋健保卡，當時並未在東陽診所接受醫師另外之治療
      等語（參見中央健康保險局業務訪查訪問紀錄），且證人甲○○、丙○○、己○○、壬○○、戊○○、卯○○及庚○○於本院審理時亦證稱訪談紀錄實在，
      且渠等確實於台大鑲牙看完病後直接到東陽診所拿藥及蓋健保卡等語（參見本
      院九十一年易字第四一二五號九十一年十二月十日、九十二年一月二日及同年
      五月十三日之訊問筆錄）。雖證人甲○○、壬○○、寅○○及庚○○於本院審
      理時均改稱當時到東陽診所時，另案被告丁○○有替他們看診等語（見本院九
      十二年四月二十九日訊問筆錄）。然證人等於本院另案審理被告丁○○涉嫌詐
      欺等一案（九十一年度易字第四一二五號）時確實證稱當時未曾至東陽診所看
      診而係直接蓋章及拿藥，且渠等於受命法官提示前開訪談紀錄時，亦不否認前
      開訪談紀錄內容之真實性，復衡諸經驗法則，證人於案發時之供述較少權衡利
      害得失或受他人之干預，較之事後翻異之詞為可信，故除非有事證可證明證人
      嗣後更異之詞與事實相符或其初供係屬虛偽者，自不得任意捨棄初供而不採，
      是渠等於本院所為翻異前詞之證述，顯與事實不符，應係事後迴護被告丑○○
      及另案被告丁○○之詞，不足採信。故此，證人甲○○等人確實係在台大鑲牙
      接受被告丑○○治療，並非接受另案被告丁○○診治，卻至東陽診所蓋章及繳
      費等情，應堪認定。
（二）再者，另案被告丁○○於九十年八月份向中央健康保險局申請承辦全民健康保
      險業務，以東陽診所為全民健康保險特約診所，此為其所自承，並有全民健康
      特約診所基本資料一份在卷可稽，雖另案被告丁○○辯稱伊確有於附表所示之
      時間治療附表所示之病患即證人甲○○等人，然如前述，前開證人等確未接受
      另案被告丁○○之治療，故此另案被告丁○○醫師並未親自為患者看診，該等
      證人之就診病歷表應係先由另案被告丁○○自行以電腦列印記載，將此非其親
      自看診之不實事項登載在其業務上製作甲○○等八名患者之就診病歷表及中央
      健康保險局特約診所門診處方治療簡表而連續為不實登載，再由另案被告丁○○將前揭甲○○等人不實之就診等資料鍵入電腦據以製成東陽診所辦理向中央
      健康保險局申領醫療給付款之（醫管組）醫事機構保險對象就醫期間歸戶表，
      而連續持以提出申請無訛。雖被告丑○○辯稱伊不認識丁○○云云，倘如被告
      丑○○所辯，渠等之間無犯意之聯絡，為何病患未至東陽診所就診，卻要至東
      陽診所蓋章及繳費？是其辯詞，顯與常情有違。
（三）此外，復有中央健保局業務訪查訪問紀錄、高雄縣東陽診所詐領健保給付表、
      全民健康保險特約診所基本資料表、醫療機構開業執照、醫師證書、高雄縣政
      府衛生局醫療（事）機構、醫事人員、開（執）業登記事項核定書、東陽診所
      病歷表、（醫管組）醫事機構保險對象就醫期間歸戶表、中央健保局特約醫事
      服務機構門診處方及治療明細等影本在卷可憑。是被告丑○○所辯，無非事後
      卸責之詞，洵無足採，其犯行堪予認定。
二、核被告丑○○犯罪事實一所為，係犯違反醫師法第二十八條前段之未取得合法醫
    師資格擅自執行醫療業務罪、刑法第二百十六條、第二百十五條之行使業務登載
    不實文書罪及同法第三百三十九條第一項之詐欺取財既遂罪，被告丑○○未具合
    法醫師資格與具合法醫師資格之已判決確定另案被告丁○○共同實施上開犯行，
    彼此間有犯意聯絡及行為分擔，均為共同正犯。被告丑○○登載不實事項於業務
    上作成之文書後復持以行使，其偽造之低度行為已為行使之高度行為所吸收，不
    另論罪。被告丑○○先後數次行使登載不實之業務文書及詐欺取財既遂犯行，均
    時間緊接，所犯構成要件相同，顯皆係基於概括犯意反覆為之，各應依連續犯之
    規定論以一罪。被告丑○○所犯前開三罪間，有方法、結果之牽連關係，應從一
    重以醫師法第二十八條前段論處。公訴人雖僅就被告丑○○違反醫師法第二十八
    條前段部分提起公訴，惟該部分與行使業務上登載之不實文書罪及詐欺取財罪部
    分，有牽連犯之裁判上一罪關係，本院自應併予審理，附此敘明。核被告丑○○
    犯罪事實二所為，係犯刑法第二百十七條第一項之偽造署押罪。又被告丑○○先
    後於訪問紀要及高雄縣政府衛生局檢查醫事業務現場處理紀錄表上偽造「林志成
    」之簽名及指印之行為，時間甚為密接，犯罪構成要件相同，應係基於偽造署押
    之單一犯意所為之數個動作，為接續犯，屬單純一罪。被告丑○○所犯上開二罪
    間，犯意各別，行為互殊，應予分論併罰。審酌被告丑○○受過高等教育，其當
    知醫療行為攸關病患生命安危，責任重大，竟在未取得醫師資格下，而暗中從事
    攸關病患身體健康之醫療行為，對於病患具有潛在危害，且遭查獲後為逃避責任
    又偽造他人之署押，惟念其犯罪後坦承大部分犯行，態度尚佳等一切情狀，各量
    處如主文所示之刑，並定應執行之刑。又被告丑○○前未曾受有期徒刑以上刑之
    宣告，有台灣高雄地方法院檢察署刑案資料查註紀錄表及台灣高等法院被告全國
    前案紀錄表可按，因一時失慮，偶罹刑典，經此偵審程序及刑之宣告，應知警惕
    ，而無再犯之虞，本院認前開所宣告之刑，以暫不執行為適當，併宣告緩刑四年
    ，以啟自新。
三、又醫療診所向中央健保局請領健保費用，其程序係由醫療診所將病患所蓋健保卡
    之資料輸入電腦磁片內，再將磁片資料交予健保局，中央健保局有必要時，始抽
    查病患病歷，業據證人李明成即任職於中央健保局高屏分局之人員到庭證述明確
    （見本院九十一年度易字第四一二五號九十二年六月三日訊問筆錄），是如附表
    編號一至八所示各該病患於東陽診所之病歷表各一份，雖未扣案，然係另案被告
    丁○○所有，並供被告子○○與另案被告丁○○共同犯罪所用之物，故應依刑法
    第三十八條第一項第二款宣告沒收。至未扣案之電腦磁片，既經另案被告丁○○
    申請健保費時，已交予中央健保局，已非另案被告丁○○或被告丑○○所有，自
    不應予宣告沒收，附此敘明。
四、至被告丑○○在訪問紀要內偽造之「林志成」簽名一枚、指印六枚、高雄縣政府
    衛生局檢查醫事業務現場處理紀錄表共四紙上偽造「林志成」簽名四枚及指印五
    枚，不問屬於被告丑○○與否，均應依刑法第二百十九條併予宣告沒收之。
乙、被告子○○部分
一、公訴意旨略以：被告子○○與丑○○父子二人並無合法醫師之資格，被告子○○
    為址設高雄縣六龜鄉○○路三四一號「台大鑲牙」負責人，兩人明知未取得合法
    醫師資格，不得執行醫療業務，竟共同基於執行醫療業務之犯意，自九十年五月
    一日起至九十一年五月二十四日止，在上開處所，輪流為病患拔牙、裝牙、治療
    牙齒，擅自執行醫療業務。嗣於九十一年五月十四日上午十時三十分許，經高雄
    縣政府衛生局人員會同高雄縣警察局六龜分局人員查訪，發覺屋內擺設治療台二
    台並有營業情形，得知上情，因認被告子○○涉有醫師法第二十八條前段（起訴
    書誤為第二十八條第一項前段）罪嫌云云。
二、按犯罪事實應依證據認定之，無證據不得認定犯罪事實；又不能證明被告犯罪者
    ，應諭知無罪之判決；刑事訴訟法第一百五十四條第二項、第三百零一條第一項
    前段分別定有明文。又犯罪事實之認定，應憑真實之證據，倘證據是否真實尚欠
    明確，自難以擬制推測之方法，為其判斷之基礎；而認定犯罪事實之證據係指足
    以認定被告確有犯罪行為之積極證據而言，該項證據自須適合於被告犯罪事實之
    認定，始得採為斷罪資料（參照最高法院五十三年臺上字第六五六號、二十九年
    上字第三一○五號判例）。且刑事訴訟上證明之資料，無論其為直接或間接證據
    ，均須達於通常一般之人均不致有所懷疑，而得確信其為真實之程度，始得據為
    有罪之認定，若其關於被告是否犯罪之證明未能達此程度，而有合理懷疑之存在
    ，致使無從形成有罪之確信，根據「罪證有疑，利於被告」之證據法則，即不得
    遽為不利被告之認定（參照有最高法院七十六年臺上字第四九八六號判例）。其
    以情況證據（即間接證據）斷罪時，尤須基於該證據在直接關係上所可證明之他
    項情況事實，本乎推理作用足以確證被告有罪，方為合法，不得徒憑主觀上之推
    想，將一般經驗上有利被告之其他合理情況逕予排除（參照最高法院三十二年上
    字第六十七號判例）。
三、公訴人認被告子○○涉犯前開罪名無非係以證人辛○○於警訊時之證詞、高雄縣
    政府衛生局受理民眾陳訴案件紀錄表一份及牙醫診所病歷表五份等資料為主要論
    據。訊據被告子○○堅詞否認有何違反醫師法之犯行，並辯稱：「我是去年五、
    六月把該店盤下後，我只有在該處做一、二個齒模而已。該處我原本是向別人承
    租的，我是同時向屋主承租同時盤下該店，我有在那裡做一、二個齒模，後來於
    九十一年五、六月份我又將該店盤出去。當時我只是單純想做齒模。我是盤二十
    幾萬，裡面的東西全部都給我，那些機器都是很舊的機器，當初我盤下該店時，
    就想說如果我生意不好，還可以把該店再盤出去」等語（見本院九十二年一月九
    日訊問筆錄）。經查：
（一）證人辛○○於偵訊及本院審理時即均證稱伊不知道被告子○○有幫人從事拔牙
      等醫療行為，其於偵訊時證稱：「（戴某幫人拔牙否？）不知道」、「（告知
      警訊筆錄，你說戴某有幫人拔牙？）病人都稱他戴醫師」等語（見偵訊筆錄九
      十一年十月十六日），其於本院審理時證稱：「：：：我開始工作沒有多久，
      就換成子○○聘僱我，打掃的時間不一定，戴某會電話通知我，子○○是從九
      十年七、八月後就比較不在診所。我打掃的時候，並沒有看到他們有為人看病
      。有時看到子○○在做齒模，有時看到丑○○在顧店，如有病人來，丑○○就
      會叫我拿資料給他們寫，再幫他們介紹醫師。都是他們主動留資料。有時病人
      的牙齒很痛，他們就會拜託丑○○幫他們看，丑○○會先幫他們擦一些藥，之
      後丑○○就會叫我帶病人過去隔壁幾間診所（東陽診所）。我們這邊沒有收錢
      。如果比較不痛的，就留資料叫他們去別的地方看。帶過去隔壁的病人，都是
      我帶去的」、「（《提示警訊筆錄並告以要旨》對你之前於警訊所述，有何意
      見？）那些不是我講的。我有說是二位男醫師，我沒有說拔牙、治療牙齒等，
      我也沒有說五月開始上班時，子○○就有替人拔牙齒等話，及齒模的擺放是子
      ○○不是丑○○」等語（見本院九十二年一月二十一日訊問筆錄）。雖證人辛○○於警訊時曾證稱被告子○○有替人拔牙治療牙齒云云，惟證人辛○○於員
      警訊問時並未錄音一事，為當時製作警訊筆錄之員警癸○○於本院證述綦詳，
      是證人辛○○於警訊時之供述是否確為如警訊筆錄所載，自有可疑，且被告子
      ○○於本院審理時曾表示不同意將證人辛○○於警訊之證言作為證據（參見本
      院九十三年一月十三日審判筆錄）。又證人辛○○警訊之證詞，係屬證人辛○○於本件審判外之陳述，依刑事訴訟法第一百五十九條：「證人於審判外之陳
      述，除法律有規定外，不得作為證據。」該條文之立法意旨除揭示法院應對所
      有證據方法為直接審理之原則外，更揭櫫證人於審判外之陳述之所以無證據能
      力，乃因其無法到庭使當事人或辯護人行同法第一百六十六條規定之詰問，因
      此，證人辛○○於警訊所為上開證詞，除現行法律有特別規定可作為證據者外
      ，乃無證據能力可言，今本件證人辛○○既已經本院傳訊到庭具結作證，且已
      由當事人及辯護人進行同法第一百六十六條規定之詰問，是上開供述證據並無
      符合傳聞法則例外之必要性（NECESSITY），自無證據能力之可言，依同法第
      一百五十五條第二項，不得作為判斷事實之依據，上開事實應以證人辛○○到
      庭具結且經詰問之證詞為證。
（二）再者，據證人甲○○、壬○○及卯○○均於本院審理時指證係被告丑○○替渠
      等看診。證人甲○○證稱：「（三月三十日有否到台大牙醫就診？）是。我是
      因為牙齒痛到該處就診，有一位比較年輕的醫生看診（經在庭指認為被告丑○○）：：：」等語；證人壬○○證稱：「（有否至台大診所看診）有。有至該
      處看牙齒順便拿藥。（經當庭指認）看診的醫生是丑○○：：：」等語（見本
      院九十二年四月二十九日訊問筆錄）；證人卯○○證稱：「（當日幫你看診之
      醫生是何人？）丑○○幫我看的」等語（見本院九十一年度易字第四一二五號
      九十二年五月十三日訊問筆錄）；另據證人丙○○、戊○○及乙○○於台灣高
      等法院高雄分院審理時均證稱非被告子○○替渠等看診等語，證人丙○○證稱
      ：「（幫你看診的醫生是剛才在法庭上那位被告《指子○○》？）三次都不是
      ，是一位年輕人」等語；證人戊○○證稱：「（幫你看診的醫生是剛才在法庭
      上那位被告《指子○○》？）不是，是較年輕的人。」等語；乙○○證稱：「
      （是否剛才在場的被告幫你看診《指子○○》？）不是，是一位年輕人」等語
      （均見台灣高等法院高雄分院九十二年上易字第一四０五號九十二年十二月十
      八日審判筆錄）。是被告子○○辯稱伊未有治療病人之行為等語，非無可採。
（三）雖證人寅○○於本院審理時證稱：「（《提示本院九十一年度易字第四一二五
      號卷內之九十二年三月二十五日訊問筆錄》，關於己○○筆錄內容，有何意見
      ？）因為當時訊問時，距看診時間已經一年多，所以我的小孩可能記不清楚，
      而且當日開庭先前有一位證人證稱，醫生是比較年輕的，小孩可能一時心慌，
      才照稱前面證人的證詞。因為我當日有陪同小孩過去，我有注意到，當日看診
      的醫生，有對小孩發脾氣，所以我對他有特別印象。當日替我小孩看診的醫生
      ，的確是比較年老的被告，我從來沒有看過年輕的被告」云云（見本院九十二
      年六月十九日訊問筆錄）。然證人己○○即寅○○之女於本院審理時證稱：「
      （當初幫你看診之醫師是否為被告子○○？）不是，因為那位幫我看的那位醫
      生，他的頭髮較黑，且沒有禿頭，也比較年輕」等語（見九十一年度易字第四
      一二五號之九十二年三月二十五日）、「（是否記得當時就醫情形？）我不記
      得，只記得當時的醫生很兇」、「我印象中，醫生應該是沒有那麼禿頭，只是
      前面頭髮有一點少，當時醫生有戴口罩，我沒有辦法清楚看到他的臉」等語（
      見本院九十二年六月二十七日訊問筆錄）。是依證人己○○之證詞，當時替其
      看診之醫生較為年輕，而被告子○○已五十餘歲，不可能為證人己○○所稱之
      年紀較輕之醫生，且證人寅○○於證人己○○證稱看診醫師係較年輕等語時，
      並未向受命法官說明女兒所述有誤，是證人寅○○證稱係被告子○○替其女兒
      看診是否可採，即有可疑。佐以當時診治之醫師有戴口罩，是證人寅○○當有
      誤認係被告子○○看診一事之可能。故此，尚難僅憑證人寅○○之證述而認被
      告子○○有違反醫師法之犯行。
（四）此外，雖證人庚○○於本院審理時證稱：「（有否至台大診所看診？）有。我
      也是因為牙齒痛，而至該處看診，（經當庭指認）是子○○看診，被告二人好
      像是輪流看診，也有至該處隔壁拿藥。牙醫診所看診時，應該沒有繳費，應該
      是拿藥的時候才付費」等語（見本院九十二年四月二十九日訊問筆錄），惟其
      於台灣高等法院高雄分院審理時則證稱：「（你是否有在九十一年四月間二次
      到六龜鄉台大鑲牙所看牙齒？）是」、「（剛才那位被告（指子○○）是否有
      幫你看牙齒？）沒有」、「（是否有被帶到東陽診所蓋健保卡？）是我自己去
      的，因為醫師叫我去那裡拿藥」（見台灣高等法院高雄分院九十二年度上易字
      第一四０五號九十二年十二月十八日審判筆錄），是證人庚○○前後二次所述
      不一；且再觀之證人辛○○於偵查中證稱：九十一年三月中旬以後，丑○○就
      到診所為人看診等語，及高雄縣政府九十一年五月三十一日函，其上記載民眾
      電話檢舉內容：「．．有一年輕男子為人拔牙、治療牙齒案．．」等語（見高
      雄縣政府函九十一年五月三十一日府衛醫字第０九一二００九四六二號，附於
      偵卷第八四頁），是依證人庚○○所述前往台大鑲牙所看診時間為九十一年四
      月間，即為被告丑○○負責看診之時間，而非被告子○○甚明。
（五）綜上所述，被告子○○所辯，非無可採，公訴人認被告子○○涉犯上開罪名，
      所為舉證，尚未達於一般人均不致有所懷疑之程度，即有合理之可疑存在。此
      外，本院復查無其他積極證據足資證明被告子○○有何公訴人所指之犯行，不
      能證明被告子○○犯罪，依法應諭知無罪之判決。
據上論斷，應依刑事訴訟法第二百九十九條第一項前段、第三百零一條第一項前段，
醫師法第二十八條前段，刑法第十一條前段、第二十八條、第五十六條、第三百三十
九條第一項、第二百十六條、第二百十五條、第五十五條、第五十一條第五款、第九
款、第七十四條第一款、第二百十九條、第三十八條第一項第二款，罰金罰鍰提高標
準條例第一條前段，判決如主文。
本案經檢察官張崇哲到庭執行職務。
中      華      民      國    九十三    年      一      月     三十     日
                                     臺灣高雄地方法院刑事第九庭
                                         審判長法  官    孫啟強
                                               法  官    楊宗翰
                                               法  官    張茹棻
右正本證明與原本無異。
如不服本判決，應於判決送達後十日內，向本院提出上訴狀。
                                               書記官    李忠霖
中      華      民      國    九十三    年      一      月     三十日
【附表】
┌──┬─────┬────────────────┬─────────┐
│編號│ 病患姓名 │就    診    日    期            │詐取金額（新台幣）│
├──┼─────┼────────────────┼─────────┤
│一  │  甲○○  │民國九十一年三月三十日          │二百五十六元      │
│    │          │                                │                  │
│    │          │                                │                  │
│    │          │                                │                  │
├──┼─────┼────────────────┼─────────┤
│二  │ 丙○○   │民國九十一年一月十八日、三月六日│一千零八元        │
│    │          │三月十九日                      │                  │
├──┼─────┼────────────────┼─────────┤
│三  │ 卯○○   │民國九十一年三月二十六日        │二百五十六元      │
├──┼─────┼────────────────┼─────────┤
│四  │ 壬○○   │民國九十一年四月八日、九日      │六百七十二元      │
│    │          │                                │                  │
├──┼─────┼────────────────┼─────────┤
│五  │ 己○○   │民國九十一年三月八日            │三百三十六元      │
│    │          │                                │                  │
├──┼─────┼────────────────┼─────────┤
│六  │ 戊○○   │民國九十一年三月十八日          │三百三十六元      │
│    │          │                                │                  │
│    │          │                                │                  │
│    │          │                                │                  │
│    │          │                                │                  │
├──┼─────┼────────────────┼─────────┤
│七  │ 乙○○   │民國九十年九月四日、九十一年三月│五百六十七元      │
│    │          │二十七日                        │              │
│    │          │                                │                  │
│    │          │                                │                  │
│    │          │                                │                  │
├──┼─────┼────────────────┼─────────┤
│八  │ 庚○○   │民國九十一年四月二日、十日      │六百七十二元      │
│    │          │                                │                  │
│    │          │                                │                  │
│    │          │                                │                  │
│    │          │                                │                  │
│    │          │                                │                  │
│    │          │                                │                  │
│    │          │                                │                  │
├──┼─────┴────────────────┴─────────┤
│合計│四千一百零三元                                                  │
│    │                                                                │
└──┴────────────────────────────────┘
右正本證明與原本無異。
如不服本判決，應於判決送達後十日內，向本院提出上訴狀。
醫師法第二十八條前段
未取得合法醫師資格，擅自執行醫療業務者，處六個月以上五年以下有期徒刑，得併
科新臺幣三十萬元以上一百五十萬元以下罰金，其所使用之藥械沒收之。
刑法第二百十五條：
從事業務之人，明知為不實之事項，而登載於其業務上作成之文書，足以生損害於公
眾或他人者，處三年以下有期徒刑、拘役或五百元以下罰金。
刑法第二百十六條：
行使第二百十條至第二百十五條之文書者，依偽造、變造文書或登載不實事項或使登
載不實事項之規定處斷。
刑法第三百三十九條第一項：
意圖為自己或第三人不法之所有，以詐術使人將本人或第三人之物交付者，處五年以
下有期徒刑、拘役或科或併科一千元以下罰金。
以前項方法得財產上不法之利益或使第三人得之者亦同。
前二項之未遂犯罰之。
刑法第二百十七條
 (偽造盜用印章印文或署押罪)
偽造印章、印文或署押，足以生損害於公眾或他人者，處三年以下有期徒
刑。
盜用印章、印文或署押，足以生損害於公眾或他人者，亦同。
